【裁判字號】    90,上訴,1184
【裁判日期】    900731
【裁判案由】    違反槍砲彈藥刀械管制條例
【裁判全文】
臺灣高等法院臺中分院刑事判決          民國九十年度上訴字第一一八四號
    上  訴  人
    即  被  告  甲○○
    選任辯護人  李東炫
右上訴人因違反槍砲彈藥刀械管制條例案件，不服臺灣臺中地方法院中華民國九十年
五月四日第一審判決（民國九十年度訴字第八二五號，起訴案號：臺灣臺中地方法院
檢察署民國九十年度偵字第三三二二號），提起上訴，本院判決如左：
    主    文
上訴駁回。
    事實及理由
一、本案經本院審理結果，認第一審法院依槍砲彈藥刀械管制條例第八條第四項、刑
    法第十一條前段、第四十二條第二項、第卅八條第一項第一款，第七十四條第一
    款，罰金罰鍰提高標準條例第二條，判處上訴人即被告甲○○（下稱被告）有期
    徒刑一年二月，併科罰金新台幣十萬元，罰金如易服勞役，以新台幣玖佰元即銀
    元佰元折算壹日，緩刑年，ＳＰ一○○空氣長槍壹支（槍枝管制編號：00
    00000000號）、二氧化碳高壓鋼瓶二瓶均沒收。並說明本件被告僅持有
   空氣長槍一支，並未持以另犯他罪，依其人格及行為之特質觀之，對社會治安之
    危害，應尚非屬重大，且無刑法第九十條所定之情事，核無藉宣告強制工作，以
    預防矯治其社會危險性之必要，參諸司法院大法官會議釋字第四七一號解釋意旨
    ，自不得對被宣付強制工作。經核其認事用法，均無違誤，量刑、緩刑及沒收之
    宣告，亦均稱妥適，應予維持，並引用第一審判決書記載之事實、證據及理由（
    如附件）。
二、本院審理時，訊據被告仍堅決否認持有空氣槍犯行，辯稱，查扣之空氣長槍，已
    不具殺傷力，鑑定結果，認有殺傷力，不無可疑，送鑑定之空氣槍，亦有問題云
    云，並請求訊問證人周建銘、洪淑琪。據證人周建銘證稱，扣押之槍（當庭提示
    供其辨認），比伊在被告家看過之槍的槍管為亮，亮是擦過的，二者沒有什麼不
    同或變動，另證人洪淑琪亦證稱，在被告家看過之槍比較舊，在警局看到的槍（
    即扣押之空氣槍）比較光滑，也比較新的感覺，前後二支槍有無變動過我不知道
    ，因不懂槍之內部構造各等語，雖證述扣押送鑑定之槍枝比較亮，惟本件之空氣
    槍原置於被告住處神明廳處，經警查扣送警局之過程，難免經人手觸摸或擦拭將
    較為光滑、明亮，況本件之空氣槍，亦經警令被告捺指印，以示係經警查扣之槍
    枝無訛，而送鑑驗，亦為被告所是認（以上均見本院卷審判筆錄），是本件送鑑
    驗之槍枝，應係被告經警查扣之槍枝無訛，被告周建銘雖又證謂：「九十年元旦
    時，在被告家神明廳ＫＴＶ處，看過扣押之槍枝，並裝ＢＢ彈玩，但打不出去，
    因壞掉了」，但據被告於警訊已供稱，本件之槍枝係作裝釋及防宵小所用，曾在
    家中擊發等語，而本件之空氣槍，係以裝填之小型二氧化碳鋼瓶內之氣體為發射
    動力（見內政部警政署刑事警察局1.刑鑑字第九○五○號鑑驗通知書），證
    人周建銘所證，裝上ＢＢ彈玩，打不出去，認為扣押之空氣槍已壞掉，應因不懂
    使用方法之故，是證人周建銘、洪淑琪之證言，均不足為被告有利之認定，被告
    所辯，尚不足採。從而被告上訴意旨，仍執陳詞，空言否認犯罪，為無理由，應
    予駁回。
三、據上論斷，應依刑事訴訟法第三百七十三條、第三百六十八條，判決如主文。
本案經檢察官乙○○到庭執行職務。
中      華      民      國      九十     年       七      月    三十一  日
                                  臺灣高等法院臺中分院刑事第一庭
                      審判長法  官  陳  紀  綱
                                              法  官  蕭  錦  鍾
                                              法  官  陳  登  源
右正本證明與原本無異。
如不服本判決應於收受送達後十日內向本院提出上訴書狀，其未敘述上訴之理由者並
得於提起上訴後十日內向本院補提理由書（均須按他造當事人之人數附繕本）。
                                              書記官  林  桂  鳳
中      華      民      國      九十     年       八      月     一     日
                                                                        Ｉ


司法院資訊處製作；財團法人民間司法改革基金會備份。
